【裁判字號】    97,訴,621
【裁判日期】    970505
【裁判案由】    強盜
【裁判全文】
臺灣臺中地方法院刑事判決               97年度訴字第621號
公  訴  人  臺灣臺中地方法院檢察署檢察官
被      告  乙○○
                    現另案於臺灣臺中監獄執行中
選任辯護人  王世勳律師
上列被告因強盜案件，經檢察官提起公訴（97年度偵字第2244號）
，本院判決如下：
    主    文
乙○○犯加重強盜罪，累犯，處有期徒刑柒年伍月；又犯竊盜罪
，累犯，處有期徒刑肆月，扣案機車鑰匙壹支沒收；應執行有期
徒刑柒年陸月，扣案機車鑰匙壹支沒收。
    事    實
一、乙○○前於民國92年間，因公共危險案件，經臺灣嘉義地方
    法院判處有期徒刑3月確定，於92年5月13日易科罰金執行完
    畢；另於93年間，又犯公共危險案件，經臺灣臺中地方法院
    判處有期徒刑4月確定，於93年12月21日易科罰金執行完畢
    ；又於94年間，因過失傷害及公共危險案件，經臺灣臺中地
    方法院判處有期徒刑8月、3月，應執行有期徒刑10月確定，
    入監執行後，於96年3月10日執行完畢。仍不知悛悔，竟意
    圖為自己不法之所有，於97年1月12日16時許，持客觀上足
    以為兇器之尖刀1把（未扣案），至臺中市西屯區○○○路
    151 號之「全家便利商店」，以前開尖刀抵住店員甲○○之
    腰部，並喝令甲○○打開收銀機之強暴方式，至使甲○○不
    能抗拒，而聽從乙○○之指示，打開櫃檯後之收銀機，並任
    令乙○○自行伸手進入收銀機內取得新臺幣（下同）2,000
    元左右之現金紙鈔，而強盜財物得逞。乙○○得手後，旋因
    店內男客見狀上前喝令要求乙○○交出贓款，乙○○因心虛
    而將上開贓款放置於櫃檯上後，隨即騎乘車牌號碼HRS-026
    號機車逃逸，並將前開尖刀棄置於臺中市西屯區協和北巷內
    之水溝。
二、乙○○復於97年1月13日15時許，在臺中市西屯區○○○路
    190號前，意圖為自己不法之所有，以其自有之機車鑰匙1把
    ，竊取丙○○所有車牌號碼JKK-898號之重型機車1部，得手
    後供己代步之用。嗣於97年1月13日16時許，乙○○騎乘該
    部機車至上開全家便利商店，經便利商店店長報警處理後，
    為警逮捕，並當場扣得前開機車鑰匙1支。
三、案經丙○○訴由臺中市警察局第六分局報請台灣台中地方法
    院檢察署檢察官偵查起訴。
    理    由
一、前揭竊盜犯罪事實業據被告乙○○坦承不諱，並經丙○○指
    述在卷，另有贓物認領保管單、機車照片、車籍資料查詢單
    等在卷可按，復有被告所有機車鑰匙一支扣案可資佐證，被
    告竊盜犯行洵堪認定；另訊據被告雖坦承於97年1月12日16
    時許，持尖刀一把，至臺中市西屯區○○○路151號之「全
    家便利商店」，以尖刀抵住店員甲○○之腰部，並喝令甲○○打開收銀機之強暴方式，至使甲○○不能抗拒，而聽從乙○○之指示，打開櫃檯後之收銀機，並任令乙○○自行伸手
    進入收銀機內取得新臺幣（下同）2,000元左右之現金紙鈔
    等情，惟矢口否認有加重強盜犯行，辯稱，伊僅是愛慕甲○○，不知如何表達，當天因喝了很多酒，想對她表示愛慕之
    意，才拿刀進去該超商，並沒有真正要強盜，否則錢已經到
    手，伊怎會再放回桌上，事後也回去想向甲○○道歉，才會
    被查獲云云；惟查，被告有前揭持尖刀強盜超商之犯行，除
    據其前開供述，並經證人甲○○於本院審理中證述明確，復
    有現場圖、監視器翻拍照片、現場光碟、勘驗筆錄等在卷足
    稽，被告雖於案發當日16時57分許，因酒醉駕車，在台中市
    ○○○路與河南路口撞及他車為警查獲，並測得呼氣酒精濃
    度為每公升0.67毫克，並經本院判處有徒刑四月確定，有本
    院97年度交簡字第22號判決書一份在卷足稽，證人甲○○亦
    證稱，被告看起來不像正常的人，有聞到酒味，感覺他有喝
    酒，怪怪的等語，惟查，經本院勘驗被告於超商強盜之錄影
    光碟，被告於本案強盜時，並無步伐左右搖晃之情形，被告
    並於將所取得之現金放置櫃台時，有一部分掉落，仍彎下腰
    撿起，有勘驗筆錄在卷可按，參以被告自承其當時係想向被
    害人甲○○表達好感，顯見被告當時雖有飲酒，惟其辨別能
    力並未有欠缺或顯著減低，況且被告有多次酒醉駕車被判處
    有罪之情形，有台灣高等法院被告前案紀錄表在卷可按，其
    亦於本院審理中自承經常喝酒醉，被告喝酒如致其精神狀態
    異常，亦係其故意自行招致，依刑法第十九條第三項規定自
    不得主張無責任能力或限制責任能力；末查，表達對他人之
    好感或喜歡，應以他人喜歡方式為之，被告卻以強盜財物方
    式為之，造成被害人心裡的恐懼，與常情不合，尚難採信，
    本案事證明確，被告加重強盜犯行亦堪認定。
二、被告以強暴行為取得2,000元左右之現鈔後，顯已將該現鈔
    置於自己實力支配下，雖其後因該便利商店內客人要求被告
    將現鈔交出，被告因而將現鈔置放於櫃檯上，仍無礙其強盜
    既遂之成立，另被告持以強盜之水果刀，一般而言，其為鐵
    製品，且刀刃銳利，足以對人之生命、身體產生危險，係屬
    刑法分則所稱之兇器，核被告所為，係犯刑法第330條第1項
    之攜帶兇器強盜罪，及同法第320條第1項之竊盜罪。被告有
    如犯罪事實欄所載之罪刑執行情形，有前揭前科紀錄表表可
    參，其於受有期徒刑執行完畢後，5年以內故意再犯有期徒
    刑以上之罪，為累犯，依刑法第47條第1項規定，加重其刑
    。被告所犯2罪間，犯意各別，行為不同，應予分論併罰。
    另本案係被告自行騎車帶花至前開超車欲向被害人甲○○道
    歉時，為超商其他職員發覺被告涉案，報警查獲，本案被告
    並非自首犯罪而遭查獲，附此敘明。爰審酌被告前有多次之
    罪刑執行紀錄，不知遵守法律，竟又犯本案重罪，顯然對於
    刑罰反應能力薄弱，且其攜帶兇器，侵入一般民眾經常出入
    之便利商店內強盜財物，即可能造成傷害他人之結果，亦對
    被害人甲○○造成心裡恐懼，其犯行對於社會治安影響重大
    ，惡性不小，惟姑念其犯罪所得僅有2000元左右，且最終亦
    未能取走贓款，以及被告雖就竊盜部分認罪，然就強盜犯行
    部分仍堅詞否認有主觀犯意，犯後態度不佳等一切情狀，量
    處如主文所示之刑，並定其應執行刑，以資警惕。扣案之機
    車鑰匙1把，為被告竊取機車所用，且屬被告所有之物，業
    據被告供承在卷，依刑法第38條第1項第2款規定，予以宣告
    沒收。另尖刀一把，並未扣案，為免將來執行困難，不予沒
    收，附此敘明。
三、據上論斷，應依刑事訴訟法第二百九十九條第一項前段，刑
    法第三百三十條第一項、第三百二十條第一項、第四十七條
    第一項、第五十一條第五款、第三十八條第一項第二款，刑
    法施行法第一條之一，判決如主文。
中    華    民    國    97    年    5     月    5    日
                  刑事第四庭    審判長法  官  林宜民
                                      法  官  許惠瑜
                                      法  官  林清鈞
上正本證明與原本無異。
如不服本判決，應於收受送達後10日內向本院提出上訴書狀（應
敘述具體理由並附繕本）。
上訴書狀如未敘述理由，應於上訴期間屆滿後20日內補提理由書
於本院。
                                書記官  陳貴卿
中    華    民    國    97    年    5     月    5    日
附錄論罪科刑法條
中華民國刑法第330條第1項
犯強盜罪而有第321條第1項各款情形之一者，處7年以上有期徒
刑。
中華民國刑法第320條第1項
意圖為自己或第三人不法之所有，而竊取他人之動產者，為竊盜
罪，處5年以下有期徒刑、拘役或5百元以下罰金。


司法院資訊處製作；財團法人民間司法改革基金會備份。
